【裁判字號】    97,上易,1390
【裁判日期】    970827
【裁判案由】    恐嚇
【裁判全文】
臺灣高等法院臺中分院刑事判決        97年度上易字第1390號
上  訴  人
即  被  告  乙○○
上列上訴人因恐嚇案件，不服臺灣彰化地方法院97年度易字第77
2號中華民國97年6月11日第一審判決（起訴案號：臺灣彰化地方
法院檢察署97年度偵字第2182號），提起上訴，本院判決如下：
    主  文
上訴駁回。
    理  由
一、按依刑事訴訟法第350條、第361條、第362條、第367條規定
    ，不服地方法院之第一審判決而上訴者，須提出上訴書狀，
    並應敘述具體理由，為上訴必備之程式；其所提出之書狀未
    敘述上訴理由，或僅曾以言詞陳述上訴理由者，均應於上訴
    期間屆滿後二十日內補提理由書於第一審法院。第一審法院
    經形式審查，認逾期未補提上訴理由者，應定期間先命補正
    ；逾期未補正者，為上訴不合法律上之程式，應以裁定駁回
    。倘已提出上訴理由，但所提非屬具體理由者，則由第二審
    法院以上訴不合法律上之程式，判決駁回。而所謂具體理由
    ，必係依據卷內既有訴訟資料或提出新事證，指摘或表明第
    一審判決有何採證認事、用法或量刑等足以影響判決本旨之
    不當或違法，而構成應予撤銷之具體事由，始克當之（例如
    ：依憑證據法則具體指出所採證據何以不具證據能力，或依
    憑卷證資料，明確指出所為證據證明力之判斷如何違背經驗
    、論理法則）；倘僅泛言原判決認定事實錯誤、違背法令、
    量刑失之過重或輕縱，而未依上揭意旨指出具體事由，或形
    式上雖已指出具體事由，然該事由縱使屬實，亦不足以認為
    原判決有何不當或違法者（例如：對不具有調查必要性之證
    據，法院未依聲請調查亦未說明理由，或援用證據不當，但
    除去該證據仍應為同一事實之認定），皆難謂係具體理由，
    俾與第二審上訴制度旨在請求第二審法院撤銷、變更第一審
    不當或違法之判決，以實現個案救濟之立法目的相契合，並
    節制濫行上訴。
二、本件上訴人即被告乙○○對於原審所為科刑之判決不服，提
    起上訴。其上訴意旨略以：法律之前人人平等，絕非因過去
    犯行來判定一個人罪刑。先入為主的偏見觀念，實乃被告難
    以接受，更不服這種異樣眼光來判定莫須有之罪刑。諸多不
    平等之待遇，已成庭上那深根難解之觀念，進而未查明事實
    ，且尚有國台語口誤之下，認定判決被告之刑責，更為不公
    之事。國語之恐嚇不能直接翻譯成恐嚇，嚇到跟恐嚇大有所
    別，語言之差異認定說詞解釋不一。被告隔日為此還送上水
    果探望被害人甲○○女士。並予解說被告絕無冒犯長輩老者
    之意，且絕對無意為不實判決之行為。一翻致歉之下，被害
    人乃體恤了解被告無恐嚇之行為，且原諒晚輩失禮之處，不
    予計較。並在雙方協議之下，由埔心鄉調解委員會出面書寫
    和解書和解，被告同時包紅包二千元給被害人甲○○女士。
    老人家的諒解，難道不抵莫須有之判決嗎？老吾老以及人之
    老，被告秉持著一貫敬老尊賢之心境，視老者為長輩，從未
    有以下犯上之心。被告無判決書陳述之罪刑，被告不服，於
    法定期間上訴，請撤銷原審判決，還被告清白云云。
三、原審判決，依證人甲○○、張永龍之證詞及寫有垃圾龍、盤
    仔龍等字樣之紙張四張，認定被告有恐嚇危害安全犯行，並
    未違經驗法則、論理法則。被告所舉上開上訴事由，不足以
    認為原判決認定事實有何不當或違法，並非具體上訴理由。
    依上開說明，被告之上訴即非合法，爰不經言詞辨辯論，駁
    回其上訴。
四、據上論結，依刑事訴訟法第367條前段、第372條，判決如主
    文。
中    華    民    國    97    年     8    月    27    日
            刑事第九庭  審判長法  官  陳  筱  珮
                              法  官  康  應  龍
                              法  官  趙  春  碧
上列正本證明與原本無異。
不得上訴。
                              書記官  蘇  昭  文
中    華    民    國    97    年     8    月    27    日


司法院資訊處製作；財團法人民間司法改革基金會備份。
